臺灣板橋地方法院交通事件裁定　　　 100年度交聲字第1489號
原處分機關　交通部公路總局臺北區監理所蘆洲監理站
異　議　人
即受處分人　吳振欽
上列異議人因違反道路交通管理處罰條例事件，對於交通部公路
總局臺北區監理所蘆洲監理站於民國100 年5 月6 日以北監蘆字
第裁46-C00000000號所為之裁決處分（原舉發案號：新北市政府
警察局100 年4 月16日北警交字第C00000000 號），聲明異議，
本院裁定如下：
    主  文
異議駁回。
    理  由
一、原處分意旨略以：異議人即受處分人吳振欽於民國（下同）
    100 年4 月16日16時56分許，騎乘車牌號碼BVM-729 號重型
    機車，沿新北市三重區○○○路行駛，途經有燈光管制號誌
    之同路254 巷口時（下稱系爭路口），闖越紅燈，經原舉發
    機關新北市政府警察局三重分局（下稱三重分局）警員發現
    ，旋當場攔停舉發，嗣異議人於本件應到案日期前之100 年
    5 月3 日到案提出申訴，經原處分機關交通部公路總局臺北
    區監理所蘆洲監理站函請原舉發機關調查結果，仍認異議人
    有上揭違規情事，遂依道路交通管理處罰條例第53條第1 項
    、第63條第3 款暨違反道路交通管理事件統一裁罰基準表之
    規定，對異議人裁處罰鍰新臺幣（下同）1,800 元，並記違
    規點數3 點，其罰鍰逾期未繳納者，依法移送強制執行等語
    。
二、異議意旨略以：異議人當時騎乘上開機車行經系爭路口後，
    始遭警員自後方追來攔下，其機車左前方同時有另2 輛機車
    通過該路口，惟警員僅攔下其機車，且警員原先僅要求出示
    證件，然於檢查證件無問題後，突稱其機車違規闖紅燈，其
    隨即回頭查看系爭路口號誌，發現該號誌仍為綠燈，遂向警
    員反應並未闖紅燈，詎警察仍予開單告發，本件實無積極事
    證足以證明其有上開違規行為，爰請求撤銷原處分云云。
三、按汽車駕駛人行經有燈光管制號誌之交岔路口闖紅燈者，處
    1,800 元以上5,400 元以下罰鍰，並記違規點數3 點，道路
    交通管理處罰條例第53條第1 項、第63條第1 項第3 款分別
    定有明文。
四、經查：
  (一)本件異議人於100 年4 月16日16時56分許，騎乘車牌號碼BV
    M-729 號重型機車，沿新北市三重區○○○路行駛，途經有
    燈光管制號誌之系爭路口時，闖越紅燈，經三重分局巡邏警
    員發現，旋當場攔停舉發等節，業據證人即舉發本件交通違
    規行為之三重分局中興橋派出所警員何冠霆於本院訊問時到
    庭結證明確（參見本院卷第17至18頁），並有舉發違反道路
    交通管理事件通知單影本1 紙、新北市政府警察局三重分局
    100 年5 月4 日新北警重交申字第1000023294號書函影本1
    份附卷可稽，且本件舉發警員當時係因執行「戶口查察」勤
    務，騎乘警用機車沿新北市三重區○○○路254 巷行駛至系
    爭路口，正欲右轉至環河南路之際，即發現正前方有異議人
    機車沿環河南路由左至右通過該路口，斯時其警用機車所行
    駛254 巷之時向號誌為綠燈，異議人機車所行駛環河南路之
    時向號誌則為紅燈，遂立即鳴警笛及開啟警示燈，並右轉至
    環河南路將異議人機車攔停等節，復據證人何冠霆於本院訊
    問時證述綦詳，本院衡酌其證詞內容具體明確，並無何等與
    事理相違之處，對於發現本件異議人機車闖越紅燈之各該細
    節，亦得以提出合理翔實之說明，而其本身又係執行公務之
    警員，原受有行政懲處責任之監督，嗣到庭具結作證，更以
    刑事責任擔保其證詞之真實性，復與異議人素不相識，亦無
    何等嫌隙瓜葛，實無設詞攀誣或構陷異議人之動機與必要，
    堪認其證述情節確與事實相符。綜上，異議人有上揭交通違
    規行為，應堪認定。
  (二)異議人雖以上情置辯，然證人何冠霆上開證述情節確與事實
    相符，已如上述，且異議人遭舉發警員攔停後，多次建議舉
    發警員改依罰鍰較低之罰則開立罰單，惟舉發警員未予理會
    ，並向異議人具體指出系爭路口時向號誌之位置，嗣舉發警
    員又對異議人詢稱是否係騎乘機車未抬頭查看系爭路口號誌
    ，以致闖紅燈，異議人乃回稱其係因邊騎機車邊找路，始未
    注意系爭路口號誌等情，業經本院當庭勘驗證人何冠霆庭呈
    之本件舉發過程錄影檔案內容查證無訛（參見本院卷第18頁
    ），異議人當時既係以其機車有闖越系爭路口紅燈號誌為前
    提，屢次建議舉發警員開立罰鍰額較低之罰單，甚且直接回
    應舉發警員之上開詢問，而完全未就其機車未闖越紅燈一事
    提出任何異議或質疑，足可見其確有上揭闖越紅燈之違規行
    為無訛，其嗣後空言辯稱未闖紅燈云云，顯無足取；再斯時
    僅有異議人1 輛機車通過系爭路口，並無其他車輛同時通過
    該路口，且舉發警員攔停異議人機車後，雖有先請異議人出
    示證件以供查驗，然異議人拿取證件過程中，即已同步告知
    異議人闖紅燈違規事由等節，業據人證何冠霆證述明確（參
    見本院卷第17至18頁），佐以上開異議人於舉發過程中與舉
    發警員間之互動情況及詢答內容，亦可見證人何冠霆證述之
    情節確與事實相符，實難認其間有異議人所指之「另2 輛機
    車同時通過該路口」、「檢查證件無問題後，警員突稱異議
    人違規闖紅燈」等情事，況縱令有該等情事，亦僅屬舉發警
    員執勤技巧妥適與否之問題，仍不得憑以反認異議人並無本
    件違規行為；另依異議人陳述情節觀之，當時係舉發警員要
    求其出示證件，經其取出證件供查核，再由舉發警員告稱闖
    紅燈一事「之後」，其始回頭查看系爭路口號誌，由此可知
    ，異議人回頭查看系爭路口號誌之時間點，距離其機車先前
    通過系爭路口之時間點，已有相當之間隔，系爭路口之時向
    號誌自有可能於該段時間內變換為綠燈，是縱令異議人回頭
    查看之際，系爭路口時向號誌為綠燈，亦無從憑認其機車先
    前通過系爭路口時之號誌為綠燈，況異議人確有上揭騎乘機
    車闖越紅燈之違規行為，嗣於舉發過程中亦未針對其機車未
    闖越紅燈一事提出任何異議或質疑，已如上述，尤堪認異議
    人機車先前通過系爭路口時，該路口時向號誌確為紅燈無訛
    ，異議人就此部分所為辯解，殊無足採。從而，本件異議人
    所辯各端，均不可採，亦不足以影響本件交通違規責任之成
    立。
  (三)綜上所述，本件異議人確有上揭「行經有燈光管制號誌之交
    岔路口闖紅燈」之交通違規行為，其所辯情節，均無從憑以
    認定原處分機關所為之裁決處分有何違誤或不當之處，原處
    分機關援引上揭道路交通管理處罰條例規定對異議人為上開
    處分，適法有據，本件聲明異議為無理由，應予駁回。
據上論斷，應依道路交通案件處理辦法第18條，裁定如主文。
中    華    民    國      100     年    6   月    2   日
                        交通法庭  法  官  王屏夏
以上正本證明與原本無異。
如不服本裁定應於送達後5日內向本院提出抗告狀。
                                  書記官  林進煌
中    華    民    國   100    年    6     月    2     日